---
title: "Ejercio Banxico"
author: "Elizabeth Gorostieta - 137107
         Anelisse Palacios - 136082"
date: "11 de febrero de 2015"
output: html_document
---

##Tarea 4
```{r, echo=FALSE}
directorio <-  "/Users/eligoros/Desktop/Estadi\314\201stica"
```

```{r, echo=FALSE}
setwd(directorio)
TC.Banxico <- read.table("./tipoCambioBanxico.txt", sep = "|", header = TRUE, stringsAsFactors = FALSE )
```
```{r, echo=FALSE}
TC.Banxico$Fecha.DOF <- as.Date (TC.Banxico$Fecha.DOF, format = "%d/%m/%Y" )
```

```{r, echo=FALSE}
temporal <- as.POSIXlt(TC.Banxico$Fecha.DOF)
str(temporal)

```

```{r, echo=FALSE}
anio <- unclass(temporal)$year+1900
```

```{r, echo=FALSE}
TC.Banxico$anio <- unclass(temporal)$year+1900
```
```{r, echo=FALSE}
TC.Banxico.existentes <- subset(TC.Banxico, TC!= "N/E")
TC.Banxico.existentes$TC <- as.numeric(TC.Banxico.existentes$TC)
```

```{r, echo=FALSE}
subset(TC.Banxico.existentes, anio == 2006, select = TC, drop = FALSE)
```


###Preguntas 1,2
```{r, echo=FALSE}
par(mfrow = c(3,3))

for(i in 2006:2014){
  tc <- subset(TC.Banxico.existentes, anio == i)
  hist(tc$TC,
  breaks = seq(9.9, 15.4, length.out = 30), 
  xlim = c(9.9, 15.4), 
  ylim = c(0, 120), 
  xlab = "Tipo de Cambio",
  ylab = "Frecuencia absoluta",
  main = as.character (i),
  col = "blue")
media <- mean(tc$TC, na.rm =TRUE)
mediana <- median(tc$TC, na.rm = TRUE)
abline(v = media, col = "red", lwd = 1)
abline(v = mediana, col ="black", lwd = 1)
}

```

```{r, echo=FALSE}
for(i in 2006:2014){hist(subset(TC.Banxico.existentes, anio == i, select = TC, drop = FALSE)$TC, col = "royalblue",  xlim = c(9.9, 15.4), 
  ylim = c(0, 120),  xlab = "Tipo de Cambio",
  ylab = "Frecuencia absoluta", breaks = seq(9.9, 15.4, length.out = 30),
  main = as.character (i) )
  media <- mean(subset(TC.Banxico.existentes, anio == i, select = TC, drop = FALSE)$TC, na.rm = TRUE)
  mediana <- median(subset(TC.Banxico.existentes, anio == i, select = TC, drop = FALSE)$TC, na.rm = TRUE)
abline(v = media, col = "firebrick1", lwd = 3)
abline(v = mediana, col ="black", lwd = 3)
  }




```

###Pregunta 3
a) En el tipo de cambio del a??o 2006 podemos observar que la media es de 10.90266 pesos y la mediana es de 10.9046 pesos, por ello en el histograma se observa como si fueran iguales y se aproximan a los 11 pesos. 
b) En el tipo de cambio del a??o 2007 podemos observar que la media es igual a 10.92703 pesos y es ligeramente menor a la mediana que es de 10.9312 pesos, por ello en el histograma casi se encuentran en la misma posici??n y se aproximan a los 11 pesos. 
c) En el tipo de cambio del a??o 2008 podemos observar que la media es igual a 11.13224 pesos y la mediana es de 10.69595 pesos, por ello en el histograma se observa que la media es superior a la mediana. 
d) En el tipo de cambio del a??o 2009 podemos observar que la media es igual a 13.50136 pesos y es mayor a la mediana que es de 13.3051 pesos, por ello en el histograma se observa que la media es superior a la mediana y ambas se encuentran en el intervalo que va de los 13 a los 14 pesos.
e) En el tipo de cambio del a??o 2010 podemos observar que la media es igual a 12.63154 pesos y es ligeramente menor a la mediana que es de 12.64565 pesos, por ello en el histograma casi se encuentran en la misma posici??n y se encuentran en el intervalo que va de los 12 a los 13 pesos.
f) En el tipo de cambio del a??o 2011 podemos observar que la media es igual a 13.17284 pesos y es mayor a la mediana que es de 13.0877 pesos, por ello en el histograma se observa que la media es superior a la mediana y ambas se encuentran en el intervalo que va de los 12 a los 13 pesos.
g) En el tipo de cambio del a??o 2012 podemos observar que la media es igual a 13.17284 pesos y es mayor a la mediana que es de 13.0877 pesos, por ello en el histograma se observa que la media es superior a la mediana y ambas se encuentran en el intervalo que va de los 13 a los 14 pesos.
h) En el tipo de cambio del a??o 2013 podemos observar que la media es igual a 12.7691 pesos y es ligeramente menor a la mediana que es de 12.7814 pesos, por ello en el histograma casi se encuentran en la misma posici??n y estan en el intervalo que va de los 12 a los 13 pesos.
i) En el tipo de cambio del a??o 2014 podemos observar que la media es igual a 13.09952 pesos y es ligeramente mayor a la mediana que es de 13.08255 pesos, por ello en el histograma casi se encuentran en la misma posici??n y estan en el intervalo que va de los 13 a los 14 pesos.

Podemos concluir que en el a??o 2009 la media y la mediana del tipo de cambio fueron mayores que en los dem??s a??os analizados y que en el a??o 2006 la media del tipo de cambio fue menor que en los dem??s a??os.

```{r, echo=FALSE}
mean(subset(TC.Banxico.existentes, anio == 2006, select = TC, drop = FALSE)$TC, 
     na.rm = TRUE)
median(subset(TC.Banxico.existentes, anio == 2006, select = TC, drop = FALSE)$TC, 
     na.rm = TRUE)
mean(subset(TC.Banxico.existentes, anio == 2007, select = TC, drop = FALSE)$TC, 
     na.rm = TRUE)
median(subset(TC.Banxico.existentes, anio == 2007, select = TC, drop = FALSE)$TC, 
     na.rm = TRUE)
mean(subset(TC.Banxico.existentes, anio == 2008, select = TC, drop = FALSE)$TC, 
     na.rm = TRUE)
median(subset(TC.Banxico.existentes, anio == 2008, select = TC, drop = FALSE)$TC, 
     na.rm = TRUE)
mean(subset(TC.Banxico.existentes, anio == 2009, select = TC, drop = FALSE)$TC, 
     na.rm = TRUE)
median(subset(TC.Banxico.existentes, anio == 2009, select = TC, drop = FALSE)$TC, 
     na.rm = TRUE)
mean(subset(TC.Banxico.existentes, anio == 2010, select = TC, drop = FALSE)$TC, 
     na.rm = TRUE)
median(subset(TC.Banxico.existentes, anio == 2010, select = TC, drop = FALSE)$TC, 
     na.rm = TRUE)
mean(subset(TC.Banxico.existentes, anio == 2011, select = TC, drop = FALSE)$TC, 
     na.rm = TRUE)
median(subset(TC.Banxico.existentes, anio == 2011, select = TC, drop = FALSE)$TC, 
     na.rm = TRUE)
mean(subset(TC.Banxico.existentes, anio == 2012, select = TC, drop = FALSE)$TC, 
     na.rm = TRUE)
median(subset(TC.Banxico.existentes, anio == 2012, select = TC, drop = FALSE)$TC, 
     na.rm = TRUE)
mean(subset(TC.Banxico.existentes, anio == 2013, select = TC, drop = FALSE)$TC, 
     na.rm = TRUE)
median(subset(TC.Banxico.existentes, anio == 2013, select = TC, drop = FALSE)$TC, 
     na.rm = TRUE)
mean(subset(TC.Banxico.existentes, anio == 2014, select = TC, drop = FALSE)$TC, 
     na.rm = TRUE)
median(subset(TC.Banxico.existentes, anio == 2014, select = TC, drop = FALSE)$TC, 
     na.rm = TRUE)
```




###Pregunta 4
```{r,echo =FALSE}
par(mfrow = c(1,1), las=1)
with(TC.Banxico.existentes,
     boxplot(TC~factor(anio),
             range = 0,
             col = "purple1",
             varwidth = TRUE))
```

###Pregunta 5
Los resultados son similares a los obtenidos en la pregunta 3 sin embargo, en este tipo de gr??fica es m??s f??cil observar que durante el a??o 2009 el tipo de cambio fue el m??s elevado de todos los a??os analizados y que en el a??o 2008 el tipo de cambio alcanzo su m??nimo valor de todos los a??os analizados. Tambi??n se observa que la media del a??o 2009 es superior a la de los dem??s a??os, mientras que en 2006 la media es menor a la de los dem??s a??os. 





###Pregunta 6
```{r, echo=FALSE}
normal <- function(x){
  (1 / sqrt(2 * pi) * exp( - (x ^ 2) / 2))
  }

par( las = 1 )
curve(normal, 
      from = -4, to = 4,
      xlab = "x", ylab = "f(x)",
      n=100,
      col = "red",
      main = expression(paste("Grafica de la funcion ", 
                              (1 / sqrt(2 * pi) * exp( - (x ^ 2) / 2))
                              )
                        )
      )
      
abline(v = 0, col = "black"); 



points(x = 0, y = normal(0) , col = "blue", pch=16)
text(normal(0),"Valor Maximo", pos = 4)
      
```
         
